臺灣板橋地方法院刑事判決             100年度訴字第2320號
公  訴  人  臺灣板橋地方法院檢察署檢察官
被      告  游禮成
上列被告因違反毒品危害防制條例案件，經檢察官提起公訴（10
0 年度毒偵字第5102號），被告於準備程序中就被訴事實為有罪
之陳述，經本院合議庭裁定由受命法官獨任進行簡式審判程序，
並判決如下：
    主  文
游禮成施用第一級毒品，累犯，處有期徒刑壹年貳月；又施用第
二級毒品，累犯，處有期徒刑壹拾月。應執行有期徒刑壹年拾月
。
    事   實
一、游禮成前因施用毒品案件，經本院裁定送觀察、勒戒後，認
    無繼續施用毒品之傾向，並經本院以87年度簡字第118 號判
    決免刑確定；又因施用第二級毒品案件，經本院以88年度毒
    聲字第6011號裁定送觀察、勒戒後，認有繼續施用毒品之傾
    向，經本院以88年度聲戒字第1196號裁定令入戒治處所施以
    強制戒治，嗣因成效合格，經本院以89年度毒聲字第3403號
    裁定停止戒治，於民國89年7 月25日因停止戒治出所，所餘
    期間付保護管束，迄89年11月30日期滿未經撤銷停止戒治，
    視為強制戒治執行完畢，該案並經本院以89年度板簡字第19
    6 號判處有期徒刑6 月確定。復於上開強制戒治執行完畢後
    5 年內，因施用第二級毒品案件，經本院以91年度易緝字第
    203 號判處有期徒刑7 月確定，於93年9 月15日縮刑期滿執
    行完畢；再因施用第二級毒品案件，經本院以94年度易字第
    392 號判處有期徒刑10月確定，於95年7 月3 日縮刑期滿執
    行完畢（於本案均不構成累犯紀錄）。繼因竊盜案件，經臺
    灣士林地方法院以96年度易字第108 號判處有期徒刑9 月確
    定，嗣經同法院以96年度聲減字第2076號裁定減刑為有期徒
    刑4 月15日確定；另因施用第二級毒品案件，經本院以96年
    度易字第653 號判處有期徒刑11月確定，嗣以96年度聲減字
    7804號裁定減為有期徒刑5 月15日，並與其另犯施用第二級
    毒品案件，由本院以96年度易字第1027號判處有期徒刑1 年
    確定部分，合併定應執行有期徒刑1 年4 月確定；暨因施用
    第二級毒品案件，經本院以97年度易字第1192號判處有期徒
    刑8 月確定，前揭有期徒刑4 月15日、1 年4 月、8 月部分
    經接續執行後，於99年1 月12日縮短刑期假釋出監並交付保
    護管束，99年2 月25日保護管束期滿未經撤銷，視為均已執
    行完畢。詎仍不知悔改，竟基於施用第一級毒品海洛因之犯
    意，於100 年7 月22日上午7 、8 時許，在其位於新北市○
    ○區○○路162 號16樓之1 住處，以將海洛因捲入香菸點燃
    之方式，施用第一級毒品海洛因1 次；復基於施用第二級毒
    品之犯意，於同日下午4 、5 時許，在上址住處，以將甲基
    安非他命置入玻璃吸食器內，用火燒烤成煙霧之方式，施用
    第二級毒品甲基安非他命1 次。嗣於100 年7 月22日下午7
    時許，為警在其上址住處查獲並採尿送驗，呈甲基安非他命
    及嗎啡陽性反應，始悉上情。
二、案經新北市政府警察局三峽分局報請臺灣板橋地方法院檢察
    署檢察官偵查起訴。
    理  由
一、查被告游禮成所犯係死刑、無期徒刑、最輕本刑為3 年以上
    有期徒刑以外之罪，其於準備程序中就前揭被訴事實為有罪
    之陳述，經受命法官告知簡式審判程序之旨，並聽取其與公
    訴人之意見後，本院合議庭認為適宜由受命法官獨任進行簡
    式審判程序，爰依刑事訴訟法第273 條之1 第1 項規定，裁
    定由受命法官獨任進行簡式審判程序，合先敘明。
二、上揭犯罪事實，業據被告於本院準備程序及審理時坦承不諱
    ，並有臺灣檢驗科技股份有限公司100 年8 月9 日出具之濫
    用藥物檢驗報告、新北市政府警察局三峽分局偵辦毒品危害
    防制條例案被移送人姓名及代碼對照表各1 紙在卷可憑，足
    認被告任意性之自白與事實相符，堪予採信。再被告有事實
    欄所示之施用毒品前科，有臺灣高等法院被告前案紀錄表1
    份在卷可參，其於觀察、勒戒及強制戒治執行完畢釋放後5
    年內，復因施用毒品犯行而經法院判處罪刑確定後，再為本
    案施用第一、二級毒品之犯行明確，而與毒品危害防制條例
    第20、23條所定之「初犯」或「5 年後再犯」情形有別（最
    高法院95年度第7 次刑事庭會議決議內容參照），自應依毒
    品危害防制條例第23條第2 項規定，依法追訴、處罰。是本
    案事證明確，被告犯行洵堪認定，應依法論科。
三、查海洛因、甲基安非他命分別係毒品危害防制條例第2 條第
    2 項第1 款、第2 款所規定之第一級毒品、第二級毒品，故
    核被告所為，係犯該條例第10條第1 項之施用第一級毒品罪
    及該條例第10條第2 項之施用第二級毒品罪。其施用前持有
    海洛因及甲基安非他命之低度行為，應為施用之高度行為所
    吸收，不另論罪。被告前有如事實欄所載之論罪科刑執行情
    形，有臺灣高等法院被告前案紀錄表1 份附卷可憑，其於受
    徒刑執行完畢後5 年內，故意再犯本件有期徒刑以上之罪，
    為累犯，應依刑法第47條第1 項加重其刑。又其所犯上開二
    罪，犯意各別，行為互殊，應予分論併罰。爰審酌被告已有
    多次施用毒品前科，仍未能戒除毒癮，無視國家對於杜絕毒
    品犯罪之禁令，又再犯本件施用毒品犯行，足以戕害其身心
    ，滋生其他犯罪，惡化治安，嚴重損及公益，兼衡其犯罪動
    機、目的、手段、生活狀況、智識程度、所生危害及犯罪後
    坦承犯行，態度尚佳等一切情狀，分別量處如主文所示之刑
    ，並定其應執行刑，以示懲儆。
據上論斷，應依刑事訴訟法第273 條之1 第1 項、第299 條第1
項前段，毒品危害防制條例第10條第1 項、第2 項，刑法第11條
前段、第47條第1項、第51條第5 款，判決如主文。
本案經檢察官吳育增到庭執行職務。
中    華    民    國   100    年    11    月    22    日
                  刑事第四庭   法  官   陳苑文
上列正本證明與原本無異。
如不服本判決，應於判決送達後10日內敘明上訴理由，向本院提
出上訴狀 (應附繕本) ，上訴於臺灣高等法院。其未敘述上訴理
由者，應於上訴期間屆滿後20日內向本院補提理由書「切勿逕送
上級法院」。
                               書記官   林金良
中    華    民    國   100    年    11    月    22    日
附錄本案論罪科刑法條全文：
毒品危害防制條例第10條
施用第一級毒品者，處6 月以上5 年以下有期徒刑。
施用第二級毒品者，處3 年以下有期徒刑。